【裁判字號】    95,上易,1485
【裁判日期】    951228
【裁判案由】    業務侵占
【裁判全文】
臺灣高等法院臺中分院刑事判決        95年度上易字第1485號
上  訴  人
即  被  告  乙○○
上列上訴人因業務侵占案件，不服臺灣苗栗地方法院95年度易字
第563號中華民國95年9月26日第一審判決（起訴案號：臺灣苗栗
地方法院檢察署95年度偵字第2139號），提起上訴，本院判決如
下：
    主  文
上訴駁回。
乙○○緩刑年，並應支付尚未償還之侵占款項新台幣拾玖萬柒
仟元予幸福人壽保險股份有限公司。
    事實及理由
一、本案經本院審理結果，認第一審判決認事用法及量刑均無不
    當，應予維持，並引用第一審判決書記載之事實、證據及理
    由（如附件）。
二、上訴人即被告（下稱被告）上訴意旨略稱：原判決量刑太重
    ，且伊已知錯等語，指摘原審判決不當。惟查：原審判決業
    已詳加說明認定被告犯罪之理由，及被告前無犯罪紀錄，有
    臺灣高等法院被告全國前案紀錄表一份在卷可稽，以及侵占
    之金額及犯罪方法、手段、目的等一切情狀，予以量處被告
    有期徒刑八月，堪稱妥適。被告上訴指摘原判決不當，為無
    理由，應予駁回。
三、另本院認：被告前未受有期徒刑以上刑之宣告，此有臺灣高
    等法院被告前案紀錄表附卷可證，其本件犯罪之動機係欠地
    下錢莊債務，以致將其業務上持有之款項擅自挪為私用，其
    事後已坦承犯行，並與告訴人幸福人壽保險股份有限公司達
    成和解，並均有正常還款，迄今剩新台幣（下同）十九萬七
    千元未繳，此據告訴人幸福人壽保險股份有限公司之告訴代
    理人丙○○到庭證述無訛，且幸福人壽保險股份有限公司之
    告訴代理人丙○○更當庭請求本院對被告從輕量刑等語（見
    本院卷第三十三頁），被告經過此次之判刑後，當知悔過，
    不致有再犯之虞，其所宣告之刑，本院認以暫不執行為適當
    ，依法宣告緩刑3年（依最高法院95年第8次刑事庭會議決議
    ：犯罪在新法施行前，新法施行後，緩刑之宣告，應適用新
    法第74條之規定，故本件並無比較新舊法適用之問題），且
    被告尚有十九萬七千元未償還幸福人壽保險股份有限公司，
    本院並依刑法第七十四條第二項第三款之規定，諭知被告應
    支付尚未償還幸福人壽保險股份有限公司之侵占款項新台幣
    拾玖萬柒仟元予幸福人壽保險股份有限公司。
據上論斷，應依刑事訴訟法第368條、第373條，刑法第74條第1
項第1款、第2項第3款，判決如主文。
本案經檢察官甲○○到庭執行職務。
中    華    民    國    95    年     12    月    28   日
            刑事第三庭  審判長法  官  王  增  瑜
                              法  官  蔡  紹  良
                              法  官  胡  忠  文
上列正本證明與原本無異。
不得上訴。
                              書記官  陳  麗  玉
中    華    民    國    95    年    12     月    28   日
中華民國刑法第336條第2項
對於業務上所持有之物，犯前條第 1 項之罪者，處 6 月以上
5 年以下有期徒刑，得併科 3 千元以下罰金。
前二項之未遂犯罰之。


司法院資訊處製作；財團法人民間司法改革基金會備份。
